Coordonnées

kevindelattre.sound@outlook fr

www.linkedin.com/in/kevindelattre-97006172 (LinkedIn) monaandcomusic.com (Company)

Principales compétences

PowerBi Microsoft PowerApps C++

Languages

Français (Native or Bilingual)

Anglais (Professional Working)

Certifications

Associate

Dante Certification Level 1
Certificat Logic Pro X End User
Exam-English
Dante Certification Level 2
PL-300: Power BI Data Analyst

Kevin Delattre

Developper

Tourcoing, Hauts-de-France, France

Résumé

Etudiant en BTS Services informatiques aux organisations Egalement en possession d'un Bachelor Of Fine Arts de 4 ans spécialité Mixage Studio Musique et Cinéma/ Bruitage/ Composition musicale.

Spécialisé dans le domaine de la HF après plusieurs évolutions de postes.

Nombreuses expériences dans le domaine de la radio, studios d'enregistrements et concerts et festivals en tant que technicien son, lumière ou vidéo.

Expérience

DataKhi
Developer
septembre 2021 - Present (1 an 5 mois)
Tourcoing, Hauts-de-France, France

Booking.com Guest Executive Customer Service février 2020 - septembre 2020 (8 mois) Tourcoing, Hauts-de-France, France

- •Gestion des demandes et réclamations de clients particuliers et professionnels (remboursement, relogement, conseils)
- •Organisations en équipe des nouveaux objectifs de qualité de services clients ainsi que des nouvelles méthodes de communication en période de crise sanitaire exceptionnelle.

Bouygues Telecom Conseiller ventes octobre 2019 - janvier 2020 (4 mois) abbeville

- Accueil, conseil et ventes de téléphones, forfaits mobiles et lignes fixes
- Gestion de dossiers clients et facturation

Club Med

Technicien Lumière/Vidéo Club Med septembre 2018 - avril 2019 (8 mois)

Val D'isère

Mise en place et Gestion des lumières du théâtre du Club Med Val D'Isère, plus de 8 Spectacles par semaines pendant 5 mois.

Mise en place et Gestion des lumières du nightclub du Club Med Val D'Isère, ouvert 7 jours /7

Création de contenu vidéo via Adobe Premiere Pro 2019 et Adobe After Effects 2019 pour diffusion sur Écran LED du théâtre.

Création de logo via Adobe Photoshop 2019 ,InDesign 2019 & Illustrator 2019

Freelance RF technician
Freelance RF Technician
octobre 2017 - septembre 2018 (1 an)

Région de Paris, France

Groupe B Live
Responsable HF
octobre 2016 - octobre 2017 (1 an 1 mois)
Région de Saint-Denis, France

Préparation HF de spectacles/émissions de TV nationaux et internationaux Marrakech du rire, Prodiges, Tour de France, tour de France à la voile, The Voice, Victoires de la musique.

Préparation HF de concerts et Festival national (Rock en Seine, Midnight Oil,...)

Silence!

Préparateur HF

octobre 2014 - octobre 2016 (2 ans 1 mois)

Région de Saint-Denis, France

Préparateur de commande et exploitant du matériel HF et Filaires de la société Silence! pour émissions audiovisuels françaises

Districom sales and marketing Animateur Sony février 2015 - juin 2015 (5 mois) Région de Paris, France

- -Présentation, exploitation, mise en valeur et vente de produits Sony (Casques Bluetooth, Enceintes, Télephones)
- -Formation à la vente au siége de Sony

OUI FM

Assistant production janvier 2014 - février 2014 (2 mois)

Région de Paris, France

Création de Spots radio-publicitaires, de Jingles ainsi que de génériques Placement de micros, casques et câbles pour les sessions acoustiques Prise en charge des groupes Casual Sex et Destin lors des sessions acoustiques en tant qu'ingénieur son

Lockout Studio
Assistant Ingénieur Son
février 2013 - mars 2013 (2 mois)
Porte des Lilas

Préparation des séances
Utilisation de Pro tools en Rec/Mix/Edit
Utilisation de la table de mixage analogique SL 8000 GB

DUSHOW

Préparateur de commande juillet 2012 - septembre 2012 (3 mois) Paris

Préparation des commandes
Chargement/déchargement de matériel
Inventaire

Formation

Gaston Berger Lille

Brevet de technicien supérieur (BTS), Programmation informatique, applications spécifiques · (septembre 2021 - juin 2023)

EICAR

Bachelor of Fine Arts (B.F.A.), Réalisation sonore · (2011 - 2014)